高雄高等行政法院裁定
111年度聲再字第12號
聲  請  人  謝清彥                                     

上列聲請人因與相對人法務部矯正署綠島監獄間聲請迴避事件，
對中華民國110年11月23日本院110年度抗字第19號確定裁定，聲
請再審，本院裁定如下︰
    主  文
一、再審之聲請駁回。
二、再審訴訟費用由聲請人負擔。
    理  由
一、按「（第1項）再審之訴應於30日之不變期間內提起。（第2
    項）前項期間自判決確定時起算，判決於送達前確定者，自
    送達時起算；其再審之理由發生或知悉在後者，均自知悉時
    起算。」「再審之訴，應以訴狀表明下列各款事項，並添具
    確定終局判決繕本，提出於管轄行政法院為之：……四、再審
    理由及關於再審理由並遵守不變期間之證據。」「再審之訴
    不合法者，行政法院應以裁定駁回之。」「裁定已經確定，
    而有第273條之情形者，得準用本編之規定，聲請再審。」
    行政訴訟法第276條第1項、第2項、第277條第1項第4款、第
    278條第1項及第283條分別定有明文。是聲請再審應自裁定
    確定時起30日之不變期間內提起，並應表明再審理由及關於
    再審理由並遵守不變期間之證據，此為必須具備之程式，否
    則所提再審之聲請即屬不合法，且性質上無庸命其補正，依
    同法第283條準用第278條第1項規定，行政法院應以裁定駁
    回之。倘再審聲請人主張再審之理由發生或其知悉在後者，
    應就此利己事實負舉證責任，此觀同法第277條第1項第4款
    規定自明。
二、聲請人因不服本院110年度抗字第19號確定裁定（下稱原確
    定裁定）聲請再審，原確定裁定係於民國110年12月3日送達
    再審聲請人，有送達證書（見本院卷第23頁）附卷足據。再
    審之不變期間自原確定裁定送達之翌日即110年12月4日起算
    ，扣除在途期間8日，應至111年1月10日（星期一）即已屆
    滿。聲請人遲至111年3月2日（本院收文日）始聲請再審，
    有聲請人所提訴訟救助及律師申請狀在卷可憑，顯已逾期。
    又聲請人主張原確定裁定有行政訴訟法第273條第1項第1款
    「適用法規顯有錯誤」之再審事由，並未於聲請狀內表明遵
    守不變期間之證據，且該事由於聲請人收受裁定之送達時即
    可知悉，亦不生同法第276條第2項所定再審事由發生或知悉
    在後之問題，依前開規定及說明，此法定程式之欠缺，性質
    上亦無庸命其補正。從而，本件再審之聲請顯已逾期，自非
    合法，應予駁回。
三、結論：再審之聲請不合法。
中　　華　　民　　國　　111 　年　　11　　月　　25　　日
             高雄高等行政法院第二庭
                         審判長法官  林  彥  君
                               法官  林  韋  岑
                               法官  曾  宏  揚
以上正本係照原本作成。
不得抗告。
中　　華　　民　　國　　111 　年　　11　　月　　25　　日

                             書記官  林  幸  怡